【裁判字號】    88,易,1431
【裁判日期】    890117
【裁判案由】    傷害
【裁判全文】
臺灣嘉義地方法院刑事判決                        八十八年度易字第一四三一號
    公  訴  人  臺灣嘉義地方法院檢察署檢察官
    被      告  丙○○
                甲○○
右列被告因傷害案件，經檢察官提起公訴（八十八年度偵字第七二四四號、同年度偵
字第七四六八號），本院判決如左︰
    主  文
丙○○傷害人之身體，處有期徒刑參月，如易科罰金，以參佰元折算壹日。
甲○○無罪。
    事  實
一、丙○○係甲○○之弟媳婦，雙方平日相處不睦。詎丙○○因細故，竟基於傷害之
    犯意，於民國（下同）八十八年九月二十八日（農曆八月十九日）上午八時許，
    在案外人乙○○坐落於嘉義縣布袋鎮貴舍里十五號住處，以手抓甲○○之頭髮，
    並以腳踢甲○○之身體，致甲○○頭面部受有枕腫脹（０．三Ｘ一公分）、臉擦
    傷（額部擦傷０．一Ｘ０．五公分）、瘀腫（額瘀腫０．二Ｘ二公分）、（左顳
    瘀腫０．三Ｘ二公分）、左前臂撕裂傷（六Ｘ二公分）、背瘀傷等傷害（０．六
    Ｘ四公分）。
二、案經甲○○訴由台灣嘉義地方法院檢察署檢察官偵查起訴。
    理  由
甲、有罪部分：
一、訊據被告丙○○對於右揭犯罪事實，矢口否認有傷害犯行，於偵查中辯稱：其當
    時係被甲○○持枴杖追打，伊跑給她追，她跌倒云云，於審理中辯稱：其係被她
    （指甲○○）打，她用枴杖打、撞我腹部，有鄰居即案外人乙○○看見云云。惟
    查右揭事實，業據告訴人甲○○於偵查中「（問：告何人何事？）告其弟媳婦丙○○於右揭時地自廚房將其拖出屋外打伊，抓伊頭髮、並用腳踢等情」及本院調
    查暨審理中指訴綦詳，核與在場證人乙○○於偵查中證述情節相符「（問：農曆
    八月十九日上午八時在你家發生何事？）當天甲○○到我家與我聊天，當時我在
    廁所，後來聽到甲○○在號叫，我出來就看到甲○○被丙○○壓在地下．．。」
    「（問：甲○○有無拿枴杖追丙○○？）我沒有看到。」等語，又告訴人甲○○
    受有前開之傷害，則有驗傷診斷書乙紙在卷可稽。足見本被告傷害之犯行罪證明
    確，其空言諉卸之詞，無從採信，犯行洵堪認定。
二、核被告所為，係犯刑法第二百七十七條第一項之罪。爰併審酌被告犯罪之動機（
    細故懷恨在心）、目的、手段，犯罪時所受之刺激及其品性、生活狀況、智識程
    度、犯罪所生之傷害，及犯罪後矢口否認犯行之態度，又其係弟媳婦，竟不知尊
    重其年長十四歲之姑並拒不賠償、認錯道歉等一切情狀，量處如主文所示之刑，
    並諭知如易科罰金之折算標準，以示懲儆。
乙、無罪部分：
一、公訴意旨另以：被告甲○○亦不甘示弱，於上開時地，拿枴杖追打丙○○身體，
    致丙○○亦受有右大腿挫傷、壓痛、左側下胸部挫傷等傷害云云。
二、按犯罪事實應依證據認定之，無證據不得推定其犯罪事實；又不能證明被告犯罪
    者，應諭知無罪之判決；刑事訴訟法第一百五十四條、第三百零一條第一項前段
    分別定有明文。次按犯罪事實之認定，應憑證據，如未能發現相當證據，或證據
    不足以證明，自不能以推測或擬制之方法為裁判基礎；( 最高法院四十年度台上
    字第八六號判例參照）。
三、按公訴意旨無非係以告訴人丙○○之指訴及所提之傷單為主要論據。右揭事實，
    訊據被告甲○○堅口否認其有傷害之犯行，於偵查中及本院審理中均辯稱：「其
    無拿枴杖毆打丙○○。」「其沒有辦法回手，其被她打在地上怎能回手。」各等
    語。經查：
    （一）、告訴人丙○○前於告訴狀內陳稱：於右揭時地，因與被告甲○○在言詞
            上發生口角，竟持木棍挫傷告訴人丙○○右大腿及下胸部，告訴人乃趕
            緊拉住木棍，被告甲○○用力拉搶，因用力過猛，不慎跌倒在地受傷云
            云；告訴人之前於台灣嘉義地方法院檢察署檢察官偵查中指訴稱：其當
            時係被她（指甲○○）持枴杖追打，伊跑給她追，她跌倒云云，於審理
            中辯稱：其係被她打，她用枴杖打、撞我腹部，有鄰居即案外人乙○○
            看見云云。顯見告訴人丙○○之指訴有三版本，三種說詞事實不一，其
            指訴即有瑕疵，難以採憑。
    （二）、又當時在場之證人乙○○，於偵查中證述未見被告甲○○有持枴杖追打
            告訴人丙○○等情形，「（問：甲○○有無拿枴杖追丙○○？）我沒有
            看到。」等語，又甲○○當時之枴杖，係靠在牆壁，此亦有乙○○於偵
            查中證述「（問：甲○○當時之有無拿一支枴杖？）有的，他來我家時
            將柺杖靠在我家牆壁。」，顯見被告甲○○當未及取得柺杖，即遭施黃
            妍自廚房以手抓其頭髮拖出毆打，矧被告甲○○已達八十二歲之高齡，
            將柺杖靠在牆壁，應無與人打架之準備，亦無追打告訴人丙○○如告訴
            人丙○○所指訴各情，被告甲○○如有柺杖在手，告訴人丙○○當非如
            此前揭小傷而已，併有證人乙○○之供詞情節可按，告訴人丙○○又乏
            其他積極確證足以證實被告甲○○之犯行，所為指訴如何被柺杖所打、
            撞之詞，顯有瑕疵，不足採信。被告甲○○前開辯詞，應堪採信。此外
            ，復查無其他積極確切之證據足資證明被告甲○○有何公訴人所指之傷
            害犯行，既不能證明被告犯罪，揆諸首揭說明，自應依法應諭知無罪之
            判決。
據上論斷，應依刑事訴訟法第二百九十九條第一項前段、第三百零一條第一項，刑法
第二百七十七條第一項、第四十一條，罰金罰鍰提高標準條例第一條前段、第二條，
判決如主文。
本案經檢察官廖家陽到庭執行職務。
中      華      民      國    八十九    年      一      月     十七     日
                            臺灣嘉義地方法院刑事第三庭
                                法  官    莊  俊  華
右正本證明與原本無異。
如不服本判決，應於送達後十日內，向本院提出上訴狀。
中      華      民      國    八十九    年      一      月     十八     日
                                書記官    張  振  崑
附錄本判決論罪之法條：
刑法第二百七十七條
傷害人之身體或健康者，處三年以下有期徒刑，拘役或一千元以下罰金。
犯前項之罪，因而致人於死者，處無期徒或七年以上有期徒刑，致重傷者，處三年以
上、十年以下有期徒刑。


司法院資訊處製作；財團法人民間司法改革基金會備份。
